ACORDAO-COMPLETO-2436975

ACÓRDÃO 43/2021 ATA 1/2021 - PRIMEIRA CÂMARA

VISTOS, relatados e discutidos estes autos de tomada de contas especial instaurada por omissão no dever de prestar contas dos recursos transferidos à Prefeitura Municipal de Laranjal do Jari/AP pelo Fundo Nacional de Desenvolvimento da Educação (FNDE) , no exercício de 2016, para custeio do Programa de Apoio aos Sistemas de Ensino para Atendimento de Jovens e Adultos (PEJA) ;
	ACORDAM os Ministros do Tribunal de Contas da União, reunidos em Sessão da 1ª Câmara, diante das razões expostas pelo Relator, em:
	9.1. excluir a responsabilidade do Sr. Márcio Clay da Costa Serrão (XXX.367.852-XX) ;
	9.2. julgar irregulares as contas da responsável Nazilda Fernandes Rodrigues (XXX.130.922-XX) , com fundamento nos arts. 1º, inciso I, 12, § 3º, e 16, inciso III, alínea "c", da Lei 8.443/1992, c/c com os arts. 1º, inciso I e 209, inciso III, do RI/TCU; 
9.3. condenar a responsável Nazilda Fernandes Rodrigues (XXX.130.922-XX) , com fundamento no art. 19, caput, da Lei 8.443/1992, a pagar o valor indicado a seguir, atualizado monetariamente e acrescido dos juros de mora, calculados a partir da respectiva data até o dia do efetivo pagamento, e fixando-lhe o prazo de 15 (quinze) dias, contados da ciência, nos termos do  art. 23, inciso III, alínea "a" da Lei 8.443/1992, c/c art. 214, inciso III, alínea "a", do Regimento Interno do TCU, para que comprove perante este Tribunal o recolhimento do montante aos cofres do Fundo Nacional de Desenvolvimento da Educação (FNDE) :
	Valor Original (R$) 
	Data da Ocorrência

	176.445,43
	26/1/2016

	9.4. aplicar à responsável Nazilda Fernandes Rodrigues (XXX.130.922-XX) a multa prevista no art. 57 da Lei 8.443/1992, no valor de R$ 17.000,00 (dezessete mil reais) , fixando-lhe o prazo de 15 (quinze) dias da notificação, nos termos do art. 214, inciso III, alínea "a", do Regimento Interno do TCU, para que comprove perante este Tribunal o recolhimento da referida quantia aos cofres do Tesouro Nacional, a qual deverá ser atualizada monetariamente a partir da data do presente acórdão, se paga após o vencimento;
	9.5. autorizar, desde logo, nos termos do art. 28, inciso II, da Lei 8.443/1992, a cobrança judicial das dívidas, caso não atendidas as notificações;
	9.6. autorizar, desde logo, caso solicitado e o processo não tenha sido remetido para cobrança judicial, o pagamento das dívidas em até 36 (trinta e seis) parcelas mensais e consecutivas, nos termos do art. 26 da Lei 8.443/1992, c/c o art. 217 do Regimento Interno/TCU, fixando-se o vencimento da primeira parcela em 15 (quinze) dias, a contar do recebimento das notificações, e o das demais a cada mês, devendo incidir sobre cada valor mensal os correspondentes acréscimos legais, na forma prevista na legislação em vigor, sem prejuízo de alertar os responsáveis de que a falta de comprovação do recolhimento de qualquer parcela implicará o vencimento antecipado do saldo devedor;
	9.7. esclarecer à responsável Nazilda Fernandes Rodrigues (XXX.130.922-XX) que, caso se demonstre, por via recursal, a correta aplicação dos recursos, mas não se justifique a omissão da prestação de contas, o débito poderá ser afastado, mas permanecerá a irregularidade das contas, dando-se ensejo à aplicação da multa prevista no art. 58, inciso I, da Lei 8.443/1992;
	9.8. enviar cópia deste acórdão, acompanhado do relatório e voto, à Procuradoria da República no Estado do Amapá, nos termos do § 3º do art. 16 da Lei 8.443/1992, c/c o § 7º do art. 209 do RI/TCU, para as medidas que entender cabíveis; e
	9.9. dar ciência desta deliberação aos responsáveis e ao FNDE.

Tomada de contas especial referente à omissão no dever de prestar contas dos recursos do PEJA de 2016.

Primeira Câmara

Prefeitura Municipal de Laranjal do Jari/AP.

3. Responsáveis: Nazilda Fernandes Rodrigues (XXX.130.922-XX) e Márcio Clay da Costa Serrão (XXX.367.852-XX), prefeitos.

13.1. Ministros presentes: Walton Alencar Rodrigues (Presidente), Benjamin Zymler, Vital do Rêgo (Relator) e Jorge Oliveira.
13.2. Ministro-Substituto presente: Weder de Oliveira.

VITAL DO RÊGO

Trata-se de tomada de contas especial de responsabilidade de Nazilda Fernandes Rodrigues e Márcio Clay da Costa Serrão, na condição de prefeitos Laranjal do Jari/AP com mandatos, respectivamente, nos períodos de 7/10/2015 a 31/12/2016 e de 1/1/2017 a 31/12/2020, instaurada em decorrência da omissão no dever de prestar contas dos recursos, no montante de R$ 176.445,43, transferidos ao município pelo Fundo Nacional de Desenvolvimento da Educação (FNDE) , no exercício de 2016, para custeio do Programa de Apoio aos Sistemas de Ensino para Atendimento de Jovens e Adultos (PEJA) .
2.	Embora o referido valor tenha sido creditado durante a gestão da prefeita Nazilda Fernandes Rodrigues, o prazo para prestação de contas terminou em 30/11/2017, já na administração do sucessor, Márcio Clay da Costa Serrão, tendo sido ambos responsabilizados, portanto, pela omissão.
3.	Instados a se justificar ainda na fase interna, os responsáveis não se manifestaram.
4.	Neste Tribunal, ao se considerar que as verbas foram integralmente geridas pela então prefeita Nazilda Fernandes Rodrigues, foi feita a sua citação pela não comprovação das despesas em face da omissão no dever de prestar contas, com imputação do débito total. Ao prefeito sucessor, Márcio Clay da Costa Serrão, não houve atribuição de débito, mas foi realizada sua audiência pelo "não cumprimento do prazo originalmente estipulado para prestação de contas".
5.	Cabe observar que a ex-prefeita Nazilda Fernandes Rodrigues não respondeu à citação, efetivada por meio de edital após a devolução, pelos Correios, dos ofícios encaminhados aos domicílios extraídos da base de dados da Receita Federal e a não identificação de outros possíveis endereços.
6.	Por sua vez, o sucessor, Márcio Clay da Costa Serrão, apresentou defesa, na qual informa não ter encontrado nos arquivos da prefeitura a documentação necessária para a prestação de contas, promovendo, em consequência, medidas judiciais contra a antiga prefeita.
7.	Transcrevo, a seguir, a instrução de mérito elaborada pela Secex/TCE:
	" (...) 
EXAME TÉCNICO
	(...) 
Da revelia da responsável Nazilda Fernandes Rodrigues.
23.	No caso vertente, devido ao insucesso de realizar a citação em endereços constantes nos sistemas CPF e CNPJ da Receita, consoante pesquisas realizadas (peças 26 e 35) , buscou-se a notificação da responsável em endereços provenientes de sistemas públicos e das bases de dados do próprio TCU, mas não se obteve novos endereços (peça 43) . A entrega dos ofícios citatórios nesses endereços não ficou comprovada (peças 31, 34, 41 e 42) , razão pela qual promoveu-se a notificação por edital publicado no Diário Oficial da União (peça 44) .
24.	Conforme o termo de pesquisa de endereço à peça 43, " (...) Não foram localizados novos endereços, o endereço obtido na Receita Federal foi utilizado no Ofício 2665/2020 (peças 31 / AR 34 - Mudou-se) , e o endereço obtido no CNPJ foi utilizado no Ofício 15575/2020 (peças 41 / AR 42 - Número inexistente) , desnecessária nova pesquisa de endereço, propõe-se Edital".
25.	Importante destacar que, antes de promover a citação por edital, para assegurar a ampla defesa, buscaram-se outros meios possíveis para localizar e citar a responsável, nos limites da razoabilidade, fazendo juntar aos autos informação comprobatória dos diferentes meios experimentados que restaram frustrados, tal como se demonstrou no item anterior da presente instrução (Acórdão 4851/2017-TCU-Primeira Câmara, Relator Ministro-Substituto Augusto Sherman) .
26.	Nos processos do TCU, a revelia não leva à presunção de que seriam verdadeiras todas as imputações levantadas contra os responsáveis, diferentemente do que ocorre no processo civil, em que a revelia do réu opera a presunção da verdade dos fatos narrados pelo autor (Acórdão 1009/2018-TCU-Plenário, Relator: BRUNO DANTAS; 2369/2013 - TCU - Plenário, Relator: BENJAMIN ZYMLER e 2449/2013 - TCU - Plenário, Relator: BENJAMIN ZYMLER) . Dessa forma, a avaliação da responsabilidade do agente não pode prescindir da prova existente no processo ou para ele carreada. 
27.	Ao não apresentar sua defesa, a responsável deixou de produzir prova da regular aplicação dos recursos sob sua responsabilidade, em afronta às normas que impõem aos gestores públicos a obrigação legal de, sempre que demandados pelos órgãos de controle, apresentar os documentos que demonstrem a correta utilização das verbas públicas, a exemplo do contido no art. 93 do Decreto-Lei 200/1967: "Quem quer que utilize dinheiros públicos terá de justificar seu bom e regular emprego na conformidade das leis, regulamentos e normas emanadas das autoridades administrativas competentes." 
28.	Mesmo as alegações de defesa não sendo apresentadas, considerando o princípio da verdade real que rege esta Corte, procurou-se buscar, em manifestações da responsável na fase interna desta Tomada de Contas Especial, se havia algum argumento que pudesse ser aproveitado a seu favor. 
29.	No entanto, a responsável não se manifestou na fase interna, não havendo, assim, nenhum argumento que possa vir a ser analisado e servir para afastar as irregularidades apontadas.
30.	Em consulta aos sistemas corporativos do instaurador (SIGPC) , realizada na data de 26/8/2020 (peça 47) , verifica-se que a Sra. Nazilda Fernandes Rodrigues também não apresentou contas junto ao instaurador, permanecendo a inadimplência.
31.	Em se tratando de processo em que a parte interessada não se manifestou acerca das irregularidades imputadas, não há elementos para que se possa efetivamente aferir e reconhecer a ocorrência de boa-fé na conduta, podendo este Tribunal, desde logo, proferir o julgamento de mérito pela irregularidade das contas, conforme os termos dos §§ 2º e 6º do art. 202 do Regimento Interno do TCU. (Acórdão 2064/2011-TCU-Primeira Câmara (relator: Ubiratan Aguiar) , 6.182/2011-TCU-1ª Câmara (relator: Weber de Oliveira) , 4.072/2010-TCU-1ª Câmara (Relator: Valmir Campelo) , 1.189/2009-TCU-1ª Câmara (Relator: Marcos Bemquerer) , 731/2008-TCU-Plenário (Relator: Aroldo Cedraz) .
Razões de justificativa apresentadas pelo Sr. Marcio Clay da Costa Serrão.
32.	O atual gestor expôs à peça 36 que no início de sua gestão (2017-2020) , juntamente com sua equipe administrativa e jurídica, realizou uma auditoria, iniciada primeiramente no setor de Comissão Permanente de Licitação, descrevendo-se em relatório suscinto as condições sistêmicas, operacionais e estruturais que encontraram na sala onde funcionava a Comissão (peça 37, p.2-10) . Argumenta que, em abril de 2017, foi comunicado à Delegacia de Polícia do município extravio de vários processos referente a convênios recebidos, conforme certidão anexa (peça 37, p.1) , além da falta de prestação de contas de recursos recebidos de FNDE.
33.	Alega que em 14/12/2018, foram protocoladas 10 (dez) ações de improbidade administrativa contra os ex-gestores por falta de prestação de contas, incluindo a do PEJA/2016 (peça 39) , entretanto, essas ações foram indeferidas pelo magistrado por falta de pressuposto processual, justamente por não se ter acesso a nenhum documento deixado pelos responsáveis, havendo sentença de extinção sem resolução do mérito. Cita que antes da referida ação, em 31/8/2018, foi protocolada uma representação (Notícia de Crime) junto ao Ministério Público Federal (peça 39) , o qual enviou 2 (dois) Ofícios nas datas de 4/2/2019 e 8/5/2019, com o objetivo de instruir o processo "Noticia de Fato" acerca da aplicação do referido recurso, sendo que, em decorrência das notícias e fatos envolvendo o PEJA, exercício 2016, tramita naquela instância o inquérito civil nº 1.12.000.001465/2018-49.
34.	Como exposto, o Prefeito sucessor, Sr. Marcio Clay da Costa Serrão, alega que tomou todas as medidas efetivas visando o resguardo do patrimônio público, mesmo não tendo posse dos documentos legais para a prestação de contas, não se omitindo em tomar as providências necessárias e legais em busca do ressarcimento ao dano causado ao erário público, solicitando isenção de responsabilidade.
Análise
35.	De fato, consoante documentos acostados aos autos (peças 36-39) , o sucessor comprovou ter adotado medidas efetivas visando ao resguardo do patrimônio público, por meio de representação criminal oferecida ao Ministério Público Federal (peça 39) , tratando especificamente da aplicação dos recursos do PEJA/2016, o que permite concluir pelo afastamento de sua responsabilidade, devendo ser excluído da relação processual (Acórdão 3642/2012-TCU-Segunda Câmara, Relator Raimundo Correio, Acórdão 6295/2010-TCU-Primeira Câmara, Relator Augusto Nardes, Acórdão 1080/2010-TCU-Segunda Câmara, Relator Augusto Sherman e Acórdão 583/2010-TCU-Primeira Câmara, Relator José Múcio Monteiro) .
36.	Com efeito, conforme destacado, o Tribunal tem jurisprudência sobre a questão, contendo entendimento no sentido de que, ausentes os documentos comprobatórios da boa e regular aplicação das verbas recebidas pelo prefeito antecessor, deve o gestor público adotar medidas legais visando ao resguardo do patrimônio público. Tem-se admitido como medidas suficientes para resguardar o erário, a apresentação de notícia crime às autoridades competentes (Acórdão 13594/2016-TCU-Segunda Câmara, Acórdão 7858/2016-TCU-Segunda Câmara, Acórdão 651/2016-TCU-Segunda Câmara e Acórdão 977/2007-TCU-Primeira Câmara) .
37.	Por outra via, consta que a responsável Nazilda Fernandes Rodrigues, que efetivamente geriu o recurso do Programa de Apoio aos Sistemas de Ensino para Atendimento de Jovens e Adultos (Peja) no exercício de 2016, regularmente citada, não apresentou alegações de defesa, nem providenciou o envio de documentação no Sistema de Gestão de Prestação de Contas  (SIGPC) do FNDE, devendo ser considerada revel, nos termos do art. 12, §3º, da Lei 8.443/1992, julgando-se as contas irregulares, condenando-a ao débito apurado e aplicando-lhe a multa prevista no art. 57 da Lei 8.443/1992.
	(...) 
PROPOSTA DE ENCAMINHAMENTO
46.	Diante do exposto, submetemos os autos à consideração superior, propondo ao Tribunal:
a)	acolher as razões de justificativa apresentadas pelo Sr. Márcio Clay da Costa Serrão (CPF XXX.367.852-XX) , atual Prefeito Municipal de Laranjal do Jari/AP (gestão 2017-2020) , de modo a excluí-lo da presente relação processual;
b)	considerar revel a responsável Nazilda Fernandes Rodrigues (CPF XXX.130.922-XX) , para todos os efeitos, dando-se prosseguimento ao processo, com fulcro no art. 12, § 3º, da Lei 8.443/1992; 
c)	julgar irregulares, nos termos dos arts. 1º, inciso I, 16, inciso III, alínea "c", da Lei 8.443/1992, c/c os arts. 19 e 23, inciso III, da mesma Lei, as contas da responsável Nazilda Fernandes Rodrigues (CPF XXX.130.922-XX) , condenando-a ao pagamento da importância a seguir especificada, atualizada monetariamente e acrescida dos juros de mora, calculada a partir da data discriminada até a data da efetiva quitação do débito, fixando-lhe o prazo de quinze dias, para que comprove, perante o Tribunal, o recolhimento da referida quantia aos cofres do Fundo Nacional de Desenvolvimento da Educação, nos termos do art. 23, inciso III, alínea "a", da citada lei, c/c o art. 214, inciso III, alínea "a", do Regimento Interno do TCU.  
		Débito relacionado à responsável Nazilda Fernandes Rodrigues (CPF: XXX.130.922-XX) :
	Data de ocorrência
	Valor histórico (R$) 

	26/1/2016
	176.455,43

Valor atualizado do débito (com juros) em 25/8/2020: R$ 241.102,76
d)	aplicar à responsável Nazilda Fernandes Rodrigues (CPF: XXX.130.922-XX) , a multa prevista no art. 57 da Lei 8.443/1992 c/c o art. 267 do Regimento Interno do TCU, fixando-lhe o prazo de quinze dias, a contar da notificação, para que comprove, perante o Tribunal (art. 214, III, alínea "a", do Regimento Interno do TCU) , o recolhimento da dívida aos cofres do Tesouro Nacional, atualizada monetariamente desde a data do acórdão que vier a ser proferido por este Tribunal até a do efetivo recolhimento, se pagas após o vencimento, na forma da legislação em vigor;
e)	autorizar, desde logo, a cobrança judicial das dívidas, caso não atendidas a notificação, na forma do disposto no art. 28, inciso II, da Lei 8.443/1992;
f)	autorizar também, desde logo, se requerido pela responsável, com fundamento no art. 26, da Lei 8.443, de 1992, c/c o art. 217, §§ 1º e 2º do Regimento Interno do TCU, o parcelamento da (s) dívida (s) em até 36 parcelas, incidindo, sobre cada parcela, corrigida monetariamente, os correspondentes acréscimos legais, fixando-lhe o prazo de quinze dias, a contar do recebimento da notificação, para comprovar, perante o Tribunal, o recolhimento da primeira parcela, e de trinta dias, a contar da parcela anterior, para comprovar os recolhimentos das demais parcelas, devendo incidir, sobre cada valor mensal, atualizado monetariamente, os juros de mora devidos, no caso do débito, na forma prevista na legislação em vigor, alertando-se que a falta de comprovação do recolhimento de qualquer parcela importará o vencimento antecipado do saldo devedor, nos termos do § 2º do art. 217 do Regimento Interno deste Tribunal; 
g)	enviar cópia do Acórdão a ser prolatado à Procuradoria da República no Estado do Amapá, nos termos do § 3º do art. 16 da Lei 8.443/1992, c/c o § 7º do art. 209 do Regimento Interno do TCU, para adoção das medidas cabíveis; 
h)	enviar cópia do Acórdão que vier a ser proferido ao Fundo Nacional de Desenvolvimento da Educação e aos responsáveis, para ciência;
i)	informar à Procuradoria da República no Estado de AP, ao Fundo Nacional de Desenvolvimento da Educação e aos responsáveis que a presente deliberação, acompanhada do Relatório e do Voto que a fundamenta, está disponível para a consulta no endereço www.tcu.gov.br/acordaos, além de esclarecer que, caso requerido, o TCU poderá fornecer sem custos as correspondentes cópias, de forma impressa; e
j)	informar à Procuradoria da República no Estado de AP que, nos termos do parágrafo único do art. 62 da Resolução TCU 259/2014, os procuradores e membros do Ministério Público credenciados nesta Corte podem acessar os presentes autos de forma eletrônica e automática, ressalvados apenas os casos de eventuais peças classificadas como sigilosas, as quais requerem solicitação formal."
8.	No seu parecer, o Ministério Público junto ao TCU pronunciou-se de acordo com a proposta da unidade técnica.
	É o relatório.

Kaio de Araújo Flexa (OAB/AP 3.257), Procurador-Geral do Município de Laranjal do Jari/AP.

Procurador Sérgio Ricardo Costa Caribé.

TOMADA DE CONTAS ESPECIAL. PROGRAMA DE APOIO AOS SISTEMAS DE ENSINO PARA ATENDIMENTO DE JOVENS E ADULTOS (PEJA). OMISSÃO NO DEVER DE PRESTAR CONTAS. CITAÇÃO DA PREFEITA GESTORA E AUDIÊNCIA DO SUCESSOR. EXCLUSÃO DA RESPONSABILIDADE DO SUCESSOR, TENDO EM VISTA A VEROSSIMILHANÇA DA SUA ALEGAÇÃO DE QUE NÃO FORAM ENCONTRADOS OS DOCUMENTOS PARA PRESTAÇÃO DE CONTAS, FATO QUE O LEVOU A ADOTAR MEDIDAS LEGAIS CONTRA A ANTECESSORA. REVELIA DA PREFEITA GESTORA DOS RECURSOS. CONTAS IRREGULARES. DÉBITO. MULTA.

TOMADA DE CONTAS ESPECIAL (TCE)

Secretaria de Controle Externo de Tomada de Contas Especial (Secex/TCE).

Pelo fato de não terem sido prestadas as contas dos recursos transferidos ao Município de Laranjal do Jari/AP pelo Fundo Nacional de Desenvolvimento da Educação (FNDE) , em 2016, para viabilizar a execução das ações do Programa de Apoio aos Sistemas de Ensino para Atendimento de Jovens e Adultos (Peja) , foi instaurada a presente tomada de contas especial, que tem como responsáveis a ex-prefeita Nazilda Fernandes Rodrigues e seu sucessor, Márcio Clay da Costa Serrão.
2.	Como recebedora e gestora dos valores, a ex-prefeita Nazilda Fernandes Rodrigues foi citada pela não comprovação das despesas realizadas, haja vista a omissão no dever de prestar contas, respondendo pelo débito indicado de R$ 176.455,43. Já o novo prefeito, Márcio Clay da Costa Serrão, em cujo mandato se chegou ao limite, definido em 30/11/2017, para encaminhamento da prestação de contas, foi chamado em audiência para justificar o descumprimento de tal obrigação, embora sem a sua responsabilização pelo débito.
3.	Foram remetidos dois ofícios citatórios para os endereços vinculados à ex-prefeita Nazilda Fernandes Rodrigues na base de dados da Receita Federal, mas os Correios os devolveram com os registros "mudou-se" e "não existe o número" (peças 34 e 42) . Não tendo sido encontrado outro endereço, a citação da responsável foi efetivada por edital. Contudo, não houve resposta.
4.	De outro modo, o sucessor, Márcio Clay da Costa Serrão, representado pelo procurador do município, apresentou defesa, onde declara que os necessários documentos comprobatórios não estavam disponíveis na prefeitura quando assumiu o cargo, razão pela qual promoveu as devidas medidas judiciais contra a mandatária anterior.
5.	No entendimento da unidade técnica, as providências que o sucessor tomou são suficientes para o afastamento da sua responsabilidade no processo, de conformidade com a jurisprudência do TCU. Com relação à ex-prefeita Nazilda Fernandes Rodrigues, considerada revel, a proposta é para que tenha suas contas julgadas irregulares, com condenação ao pagamento de débito e multa.
6.	Assim também é a posição do Ministério Público junto ao TCU.
7.	Da mesma forma, dou o meu aval aos pareceres.
8.	Verdadeiramente, foram juntadas aos autos as provas de que o prefeito Márcio Clay da Costa Serrão ajuizou ação de improbidade administrativa na Justiça Federal e protocolou notícia-crime perante o Ministério Público Federal, ambas em face da sua antecessora, especificamente quanto à falta de prestação de contas do Peja de 2016 (peças 38/39) .
9.	Tendo agido dessa maneira, o sucessor pode se valer da hipótese de exclusão de responsabilidade prevista na Súmula TCU 230, já que sem empenhou em "adotar as medidas legais visando ao resguardo do patrimônio público".
10.	Diversamente, resta inconteste o dever da ex-prefeita Nazilda Fernandes Rodrigues de comprovar a utilização dos recursos, visto que foi ela quem movimentou a conta bancária do Peja no ano de 2016, que terminou com saldo igual a zero (peça 4) .
11.	Do extrato bancário, nota-se que o FNDE creditou o valor de R$ 176.445,43, de uma só vez, em 26/1/2016, e que, a partir de então, além de aplicações financeiras, ocorreram transferências, sobretudo para outra conta da prefeitura, que consumiram todo o dinheiro, acrescido dos rendimentos, sem que seja possível identificar a finalidade que lhe foi dada.
12.	Considerando que a ex-prefeita Nazilda Fernandes Rodrigues não se defendeu nem sanou a ausência de comprovação dos recursos, cabe julgar suas contas irregulares e condená-la em débito e multa. Observo que há uma pequena diferença de R$ 10,00, a menor, entre o valor efetivamente transferido (R$ 176.445,43) e o consignado na instrução (R$ 176.455,43) , que deve ser corrigida nesta oportunidade.
	Diante do exposto, voto para que o Tribunal adote o acórdão que submeto a este Colegiado.
TCU, Sala das Sessões Ministro Luciano Brandão Alves de Souza, em 26 de janeiro de 2021.
Ministro VITAL DO RÊGO 
Relator